臺灣新北地方法院民事裁定  
111年度消債更字第53號
聲  請  人  洪莉莉  
代  理  人  蔡宜芬律師 
上列當事人聲請消費者債務清理更生事件，本院裁定如下:
    主  文
聲請人應於本裁定送達後二十日內補正如附件所示事項。
    理  由
一、按聲請更生或清算不合程式或不備其他要件者，法院應以裁
    定駁回之，但其情形可以補正者，法院應定期間先命補正，
    消費者債務清理條例第8 條定有明文。
二、本件聲請人具狀聲請更生，有如附件所示事項應予補正，爰
    定期命補正，如逾期未補正，則駁回其聲請。
三、依消費者債務清理條例第8 條但書，裁定如主文。
中    華    民    國   111    年    2    月     25    日
                  民事第一庭  法  官   張紫能
正本係照原本作成。
本裁定不得抗告。
中    華    民    國   111    年    2    月     25    日
                              書記官   蘇哲男
附件：
一、請預納本件郵務送達費8,670元（暫依聲請人陳報之債權人1
    6人，連同債務人即聲請人，合計共17人，並以每人10份，
    每份51元計算【計算式:17×51×10＝8,670】）;亦應指定倘預
    納費用須退費時，退費之帳戶( 限聲請人個人帳戶，並提供
    存摺封面影本)。
二、請補正釋明本件聲請理由：聲請人應詳實說明債務種類暨發
     生之原因、為何積欠債務、本件無法與最大債權人達成前
    置 協商之詳細原因，有何不能清償債務之情事為何？另聲
    請人於更生聲請狀中所稱所有債務皆係因洗衣店經營不善，
    借款因應並維持生活所需所致，請說明聲請人係何時經營洗
    衣店?經營期間、地址及店名為何?是否僅聲請人一人經營?
    又若有相關證據，亦請陳報法院。
三、請聲請人陳報聲請本件「更生前二年內」及「目前」收入數
    額、原因及種類，請製作表格分別列舉，並提出相關證明文
    件：
　1.所謂收入係指基本薪資、工資、佣金、獎金、津貼、年金、
    保險給付、租金收入、退休金或退休計畫收支款、政府補助
    金、分居或離婚贍養費或其他收入款項在內之所有收入數額
    。
　2.觀諸財產及收入狀況說明書所載，聲請人聲請前兩年收入總
     計25,824元，顯不足以支應聲請人所稱聲請前兩年內必要
    支出之數額868,780元(含聲請人所稱扶養費部分)，請說明
    如何支應不足額之部分？
　3.請聲請人補正說明「目前」每月平均薪資收入為何?及提供
    相關證據，如收入切結書、薪資轉帳紀錄等。另請說明除了
    上開固定薪資收入外有無其他兼職收入？如有，應提出相關
    證明文件，勿僅提出國稅局綜合所得稅各類所得資料清單代
    替，如於某段期間內無收入，亦請陳報起迄時間，例如薪資
    單、薪資轉帳存摺封面暨內頁等；若為打零工或現金領取方
    式者，亦應提出薪資袋及雇主出具之員工在職薪資證明書、
    雇主聯絡電話等，切勿省略、遺漏記載。　　　　　　　　
四、請說明聲請人有無領取社福補助津貼，如租屋津貼補助、低
     收入戶補助、老年津貼、國民年金、育兒津貼、身心障礙
    補 助等？如有，每月可請領之金額為何？請提出相關證明
    文件或領取明細，例如存摺封面暨內頁等據實向法院陳報。
    此外，聲請人自聲請本件更生前2 年，即109年1月26日，有
    無接受家屬扶養或親友資助必要生活支出費用？如有，請敘
    明詳細情形（每月或每週或不定時、每期金額多寡等），並
    提出該名家屬或親友之聯絡方式（姓名、住址、電話）、聲
    請人接受資助之相關證明文件等據實向法院陳報。
五、請說明聲請人是否有民間債權人。如有，所積欠之債務為何
    ？並請提出所有債權人之債權人清冊（含民間債權人）與民
    間債權人之借貸證明文件（如確定判決書等執行名義）。
六、請補正說明聲請人目前（即110年至本裁定送達日止）之每
    月必要支出為何?是否選擇依消費者債務清理條例64條之2為
    陳報？若否，則請提出目前每月每項必要支出金額所對應之
    單據以證確有該筆支出。
七、請補正聲請人之財產目錄，並逐一補正下列財產項目：
  ㈠金融商品：
  1.請說明聲請人最近5 年內有無從事國內股票、期貨、基金或
    其他金融商品之投資？如有，請提出聲請人目前往來證券商
    之交易明細查詢表、證券存摺封面、內頁影本及投資股票往
    來金融機構存摺封面及內頁影本（應補登存摺至本裁定送達
    日）及相關之投資交易明細及證明文件。
  2.請向臺灣集中保管結算所股份有限公司申請聲請人本人自10
    9年度以來迄今於該公司之往來證券商、股票餘額、異動表
    等相關資料。待該公司查詢核發保管帳戶客戶餘額表、客戶
    存券異動明細表、集保戶往來參加人明細資料表（含帳號）
    及投資人於清算交割銀行未開戶明細表等文件後，再一併陳
    報本院。
  ㈡存款:
    請向中華民國銀行商業同業公會全國聯合會申請查詢聲請人
    於各金融機構之存款帳戶，並依循公會所查詢之所有金融機
    構，「自行」向各該金融機構申請自聲請更生前2 年至本裁
    定送達日之後，於各金融機構之「存摺」之完整交易紀錄明
    細。另提出之存款存摺及集保存摺，則請完整影印「清楚」
    （須附完整內頁明細資料，包含金融機構名稱、帳號日期及
    金額，並補登存摺至本裁定送達日之後，且不得以一次彙整
    方式為登載），請務必「補登存摺」。此外，倘若僅提出存
    款餘額證明，本院即難認聲請人已盡協力義務。
  ㈢事業投資或其他資產在內之各類財產，並其性質及所在 地。
  ㈣財產如設定擔保債權、優先權或其他負擔，應一併表明，並
    提出該等權利之設定契約書。
  ㈤聲請人於聲請更生前2 年迄今，期間內有無財產變動狀況？
    如有，應詳述其原因情事，據實向法院陳報（即就上開財產
    之有償、無償（原始或繼受）取得、移轉予他人、變更或設
    定負擔等事實或法律行為致生得、喪、變更權利之情形），
    並檢附相關證明文件。
  ㈥保單:
  1.請向中華民國人壽保險商業同業公會申請查詢歷年以聲請人
    為要保人之人壽保險投保紀錄，待該公會核發查詢結果相關
    文件後，再一併陳報本院。
  2.請依上開回函資料，提出以聲請人本人為要保人、被保險人
    或受益人之所有保險單（含人壽保單及儲蓄性、投資性保單
    ），並敘明各保險契約有效期限、每期保費金額、有無曾以
    保單向保險公司借款，以及若終止各該保險契約，可領回之
    金額各為若干？暨提出繳交保費單據及保險契約影本。並請
    依下方表格方式，陳報所有以聲請人本人擔任「要保人」、
    「被保險人」或「受益人」，投保商業保險之情形（保單價
    值準備金及解約金數額請自行逕向保險公司查詢，並陳報保
    險公司出具之證明文件）：
編號 要保人 被保險人 受益人 保險公司 保險種類 平均每月保費 保單價值準備金 解約金數額  01          02          03         
  3.倘依上開回函資料所示，有已註記失效之保單，請說明失效
     原因為何？何時失效？並提出相關資料釋明（如保險公司
    回 函）。
  4.若聲請人曾有投保旅遊平安險，並請說明投保原因、旅遊地
     點、旅遊費用暨負擔方式，併請提出投保契約書（倘已無
    留 存契約，請逕向保險公司申請後，陳報本院）。
八、請說明聲請人戶籍址之房地為何人所有?聲請人居住地為何
    與戶籍地不同?又聲請人為何能設籍於該址?
九、請提出聲請人與前配偶林聖揚離婚和解筆錄影本。
十、請聲請人提出須受聲請人扶養之未成年子女即林祺翔之109
    年度綜合所得稅各類所得資料清單、全國財產稅總歸戶財產
    查詢清單。
十一、將來之更生程序得否順利進行，乃繫於聲請人依自身經濟
      狀況所提更生方案是否確實可行及得兼顧債權人權益而定
      。倘更生方案無履行之可能，法院將無法認可更生方案，
      債務人提出本件聲請將無實益，故請聲請人釋明若經法院
      裁定開始更生程序，將以何種經濟來源支應每月更生還款
      金額及必要生活支出費用？有無其他可供擔保之人？無擔
      保及無優先權債權人依更生程序所得受償之總額及其計算
      方法為何? 請說明每月能盡最大清償能力之更生方案為何
      ？（即每月可供還款金額、分期期數）。
（以上均請依序提出證明文件並加以標示（如標籤紙），且請務
必「完整影印清楚」，並請於書狀列載證據目錄。另請聲請人向
本院陳報之資料及任何陳述，切勿使用任何不確定之字樣。並請
「詳細閱讀」後，逐一「誠實」補正，切勿缺漏。又上開請聲請
人申請之資料，請「盡速申請」後陳報，否則本院難認聲請人已
盡協力義務，有清理債務之真意與誠意。另請「一次」即補正齊
全。）